# 预收房租计提营业税的相关问题

提问人：郭小侠 时间：2016-03-26 17:23:55
请教陈版及各位老师，初次审计，前任注册会计师将预收账款中关于预收房款的部分计提了营业税，但是针对这一部分，没有计入其他流动资产，直接计入营业税金及附加，这样合适吗，在这种情况下，营业税金及附加与收入不就不匹配了吗？

回答人：chenyiwei
要看当初计提营业税时，是否已到税法规定的纳税义务发生时间。如果是，则计提时直接计入营业税金及附加是合理的，因为这时不是税法承认的“预缴税款”，且对于此类流转税，会计准则并没有规定类似于所得税的递延会计处理方法。